【裁判字號】    90,交易,670
【裁判日期】    901204
【裁判案由】    公共危險等
【裁判全文】
台灣高雄地方法院刑事判決                          九十年度交易字第六七號
    公  訴  人  臺灣高雄地方法院檢察署檢察官
    被      告  乙○○
右列被告因公共危險等案件，經檢察官聲請簡易判決處刑（九十年度偵字第一一０一
一號），經本院簡易庭認不宜以簡易判決處刑為之，移送本院依普通訴訟程序處理，
本院判決如左：
    主  文
乙○○服用酒類，不能安全駕駛動力交通工具而駕駛，處有期徒刑月，如易科罰金
，以佰元折算壹日；又因過失傷害人，處拘役拾日，如易科罰金，以佰元折算
壹日，因過失傷害人部分緩刑貳年。
    事  實
一、乙○○明知服用酒類導致無法安全駕駛，不得駕車，竟於民國九十年五月十二日
    晚上八時許，在高雄市○○區○○路上黃昏市場內與友人共同飲酒，飲用一瓶參
    茸酒後，已有輕度協調功能降低、反應較慢、感覺減低並影響駕駛之情狀，已達
    於不能安全駕駛動力交通工具之狀態，猶駕駛祥壟國際公司所有車牌號碼ＢＭ－
    八七九０號小貨車，沿高雄市○○區○○路由西向東方向行駛，迨於同日晚上十
    時三十分許，途經高雄市○○區○○路五三七號前時，本應注意汽車行駛時，駕
    駛人應注意車前狀況，並隨時採取必要之安全措施，而依當時客觀情節，路面良
    好，有路燈照明，視線無礙，並無不能注意之情形，能注意竟疏於注意車前狀況
    ，適有菲律賓籍外勞甲○○○○○○○○○ MAIMELDA MUNZAKS亦未依規定任意騎乘腳踏車
    橫越上開道路，乙○○見狀煞車不及，撞擊甲○○○○○○○○○ MAIMELDA MUNZAKS所騎
    乘腳踏車後輪，致甲○○○○○○○○○ MAIMELDA MUNZAKS人車倒地，受有頭部外傷之傷
    害，嗣警到場處理，對乙○○實施酒精測試結果，且經測試其酒精濃度達每公升
    一．０四毫克。
二、案經甲○○○○○○○○○ MAIMELDA MUNZAKS訴請高雄市政府警察局楠梓分局報告臺灣高
    雄地方法院檢察署檢察官偵查起訴。
    理  由
一、訊據被告乙○○坦承於右揭時地酒後駕車，撞擊甲○○○○○○○○○ MAIMELDA MUNZAKS
    所騎腳踏車為警查獲之事實，核與告訴人甲○○○○○○○○○ MAIMELDA MUNZAKS於警訊
    時指訴情節相符，復有道路交通事故調查報告表、酒精測試觀察紀錄表、舉發違
    反道路交通管理事件通知單、酒精測試紀錄表各一份、照片六幀附卷可稽。雖被
  告仍辯稱：車禍當時其並未看見告訴人受傷云云。惟告訴人當時因遭被告駕車撞
    擊受有頭部外傷之傷害等情，已有健仁醫院診斷證明書一紙在卷可憑，參以告訴
    人係騎乘腳踏車遭被告所駕駛之小貨車行駛於快車道上所撞擊，依當時被告行駛
    於快車道，車速應不致太慢，其撞擊告訴人力量應非輕乙情觀之，其受有如診斷
    證明書所載之外傷，應屬可信，被告所辯應係卸責之詞，不足採信。
二、按刑法第一百八十五條之三規定所謂「不能安全駕駛」，係抽象危險犯，並不以
    發生具體危險為必要，對於吐氣酒精濃度達每公升０．五五毫克以上時，將使駕
    駛人對於複雜之技巧障礙、駕駛能力變壞，肇事比率比一般未飲酒時高二倍。本
    件被告自承酒後駕車肇事而接受酒精濃度測試之時間為當日晚上十時四十七分許
    ，測試結果，吐氣所含酒精成份達每公升一．０四毫克，而車禍肇事時係晚上十
    時三十分許，已如前述，則被告肇事時之酒精濃度應更高於此，依前揭說明，當
    時被告已達於不能安全駕駛之情狀無訛。況該０．五五毫克安全駕駛動力交通工
    具標準值僅為參考數據，因個人體質而有不同反應，被告酒後駕車肇事，衡諸常
    情，顯已達不能安全駕駛動力交通工具汽車而致生公共危險。
三、次按汽車行駛時，駕駛人應注意車前狀況，並隨時採取必要之安全措施，飲酒後
    其吐氣所含酒精成份超過每公升０．二五毫克以上者，不得駕車，道路交通安全
    規則第九十四條第三項、第一百十四條第二款各定有明文。被告駕車自應注意上
    述道路交通安全規定，且依當時路狀，又無不能注意之情形，能注意竟疏不注意
    為之，以致肇事，其有過失，灼然甚明。其過失駕車肇事致告訴人受傷，其過失
    行為與告訴人之傷害間，具有相當因果關係，堪可認定。
四、綜上所述，被告上開所辯，顯屬卸飾之詞，委無可採。本件事證明確，被告犯行
    ，足堪認定。
五、核被告所為，係犯刑法第一百八十五條之三服用酒類不能安全駕駛動力交通工具
    而駕駛罪、第二百八十四條第一項前段之過失傷害罪。被告所犯上開二罪名間，
    犯意各別，行為互殊，犯罪構成要件不同，應予分論併罰。又被告為汽車駕駛人
    ，其酒醉駕車因而致人於受傷，應依道路交通管理處罰條例第八十六條第一項之
    規定加重其刑。爰審酌被告明知酒後精神已達混惑不清晰之狀態，而發生道路交
    通事故之機率，較未飲酒者為高，仍駕駛車輛，不啻對他人已產生立即侵害之高
    度危險性，亦自陷於危險狀態中，且嚴重侵害道路交通往來安全，復因違反道路
    交通安全規則而肇事，造成被害人之身體健康受有損害，惟念其犯後已與被害人
    達成和解，有和解書一紙附卷可稽，又其前未曾有犯罪紀錄，有台灣高雄地方法
    院檢察署刑案資料查註紀錄表在卷可稽，素行尚佳，且本件被害人未依規定騎乘
    腳踏車橫越道路，亦有過失，告訴人所受傷害輕重等一切情狀，分別量處如主文
    所示之刑，及易科罰金之折算標準。再被告前未曾受有期徒刑以上刑之宣告，已
    如前述，犯後坦承犯行，就過失傷害人部分已與被害人達成和解，亦如前述，經
    此偵審教訓，應知所警惕，而無再犯之虞，本院認其過失傷害人部分，以暫不執
    行其刑為適當，併予宣告緩刑，用啟自新。
據上論斷，應依刑事訴訟法第二百九十九條第一項前段，道路交通管理處罰條例第八
十六條第一項，刑法第一百八十五條之三、第二百八十四條第一項前段、第四十一條
第一項、第七十四條第一款，罰金罰鍰提高標準條例第一條前段、第二條，判決如主
文。
中      華      民      國    九十      年      十二    月      四      日
                                  臺灣高雄地方法院交通法庭
          法  官  高  榮  宏
右正本證明與原本無異。
如不服本判決，應於判決送達後十日內，向本院提出上訴狀。
                                      書記官  邱  秋  珍
中      華      民      國    九十      年      十二    月      五      日
附錄本判決論罪之法條：
刑法二百八十四條第一項前段：
因過失傷害人者，處六月以下有期徒刑、拘役或五百元以下罰金。
刑法第一百八十五條之三：
服用毒品，麻醉藥品、酒類或其他相類之物，不能安全駕駛動力交通工具而駕駛者，
處一年以下有期徒刑、拘役或三萬元以下罰金。


司法院資訊處製作；財團法人民間司法改革基金會備份。
